【裁判字號】    90,訴,1215
【裁判日期】    900622
【裁判案由】    毒品危害防制條例
【裁判全文】
臺灣臺中地方法院刑事判決                          九十年度訴字第一二一五號
    公  訴  人  臺灣臺中地方法院檢察署檢察官
    被      告  甲○○
右列被告因違反毒品危害防制條例案件，經檢察官提起公訴（九十年度毒偵字第一九
九四號），本院判決如左：
    主  文
甲○○連續施用第一級毒品，處有期徒刑拾月，扣案之海洛因壹包（鑑驗後淨重伍點
壹捌公克，另包裝重參點肆玖公克）沒收銷燬之，另注射針筒貳支及吸管貳支均沒收
。
    事  實
一、甲○○前因施用毒品案件，經本院裁定送觀察、勒戒後，認無繼續施用毒品之傾
    向，經臺灣高等法院臺中分院於八十七年八月七日以八十七年度上訴字第一六一
    五號為免刑判決，並經確定，猶不知悔改，明知海洛因業經列為毒品危害防制條
    例第二條第二項第一款所稱之第一級毒品，竟基於施用第一級毒品海洛因之概括
    犯意，自八十九年一月間某日起至九十年二月二十二日止，連續在臺中縣潭子鄉
    ○○路○段一０五號等不特定地點，以將第一級毒品海洛因置入針筒而注射於手
    臂上之方式，施用第一級毒品海洛因多次，施用頻率不特定。嗣於九十年二月二
    十二日下午二時三十分許，甲○○在臺東縣警察局大武分局森永派出所前經警臨
    檢查獲，並在其所駕駛車號ＨＨ－四五五五號自小客車內扣得其所有海洛因一包
    （鑑驗後淨重五‧一八公克，另包裝重三‧四九公克），及其所有供施用毒品海
    洛因所用之注射針筒二支、吸管二支，並經警採其尿液送檢驗，呈嗎啡陽性反應
    ；而甲○○經本院裁定送臺灣臺中看守所附設勒戒處所觀察、勒戒後，認有繼續
    施用毒品傾向。
二、案經臺東縣警察局大武分局報請臺灣臺東地方法院檢察署檢察官呈請臺灣高等法
    院檢察署移轉臺灣臺中地方法院檢察署檢察官偵查起訴。
    理  由
一、訊據被告甲○○於本院審理中對於右揭時、地連續施用第一級毒品海洛因之事實
    坦承不諱，而被告經警查獲所採之尿液經送驗結果，亦呈現嗎啡陽性反應，此有
    臺東縣衛生局煙毒麻醉藥品類委託檢驗結果通知書一份附卷可稽，並有海洛因一
    包（鑑驗後淨重五‧一八公克，另包裝重三‧四九公克）、注射針筒二支、吸管
    二支扣案可資佐證，而扣案之海洛因一包，經送法務部調查局以化學呈色法及氣
    相層析質譜儀分析法鑑驗結果，均檢出海洛因成份，有該局九十年四月十八日（
    九十）陸字第九０一三六九四八號鑑定通知書一份在卷可參，被告之自白與事實
    相符。本件事證明確，被告右揭施用第一級毒品海洛因之犯行洵堪認定。
二、又被告前因施用毒品案件，經本院裁定送觀察、勒戒後，認無繼續施用毒品之傾
    向，經臺灣高等法院臺中分院於八十七年八月七日以八十七年度上訴字第一六一
    五號為免刑判決，並經確定，有該免刑判決書及臺灣臺中地方法院檢察署刑案資
    料查註紀錄表各乙紙附卷足憑，其於五年內再犯毒品危害防制條例第十條之罪，
    經本院依毒品危害防制條例施行細則第二十六條第二項、毒品危害防制條例第二
    十條第三項之規定，裁定送觀察、勒戒後，認有繼續施用毒品之傾向，此有臺灣
    臺中看守所九十年三月九日（九十）中所正總字第０八四０號函所附之有無繼續
    施用毒品傾向證明書乙紙可按，故被告之情符合毒品危害防制條例第二十條第三
    項之規定，不受同條第二項規定之限制，而應逕為有罪判決。
三、查毒品危害防制條例業於八十七年五月二十日經總統公布施行，並於八十七年五
    月二十二日生效，並將海洛因列為該條例第二條第二項第一款所稱之第一級毒品
    。核被告施用海洛因之行為，係觸犯毒品危害防制條例第十條第一項之施用第一
    級毒品罪。其持有第一級毒品之低度行為，為施用第一級毒品之高度行為所吸收
    ，不另論罪。又被告先後多次施用第一級毒品海洛因之犯行，時間緊密，犯罪構
    成要件相同，顯係基於概括之犯意反覆為之，為連續犯，應依刑法第五十六條之
    規定論以一罪，並加重其刑。爰審酌被告前因施用毒品經送觀察、勒戒後，經免
    刑判決確定，有上開刑案資料查註紀錄表可按，猶不知悔改，惟其犯行係戕害自
    身健康而未危及他人之行為，及犯後已坦承犯行、態度良好等一切情狀，量處如
    主文所示之刑，以資懲儆。
四、扣案之海洛因一包（鑑驗後淨重五‧一八公克，另包裝重三‧四九公克），係毒
    品危害防制條例第二條第二項第一款所稱之第一級毒品，不問屬於被告與否，應
    依毒品危害防制條例第十八條第一項前段之規定，併予宣告沒收銷燬；另扣案之
    注射針筒二支、吸管二支，係被告所有，且供施用第一級毒品海洛因所用，業據
    被告供明在卷，爰依刑法第三十八條第一項第二款之規定併予宣告沒收。
據上論斷，應依刑事訴訟法第二百九十九條第一項前段，毒品危害防制條例施行細則
第二十六條第二項，毒品危害防制條例第十條第一項、第二十條第三項、第十八條第
一項前段，刑法第十一條前段、第五十六條、第三十八條第一項第二款，判決如主文
。
本案經檢察官陳佳琳到庭執行職務
中      華      民      國        九十      年      六    月    二十二  日
                                    臺灣臺中地方法院刑事第四庭
                                        法  官  卓  進  仕
右正本證明與原本無異。
如不服本判決，應於判決送達後十日內向本院提出上訴狀，上訴於臺灣高等法院臺中
分院（須附繕本）。
                                        書記官
中      華      民      國        九十      年      六    月    二十二  日
附錄本判決論罪科刑之法條：
毒品危害防制條例第十條：
施用第一級毒品者，處六月以上五年以下有期徒刑。


司法院資訊處製作；財團法人民間司法改革基金會備份。
